【裁判字號】    97,審訴,3537
【裁判日期】    980226
【裁判案由】    毒品危害防制條例
【裁判全文】
臺灣桃園地方法院刑事判決            97年度審訴字第3537號
公  訴  人  臺灣桃園地方法院檢察署檢察官
被      告  甲○○
指定辯護人  本院公設辯護人  陳瑞明
上列被告因違反毒品危害防制條例案件，經檢察官提起公訴（97
年度毒偵字第5725號），嗣被告於準備程序進行中為有罪之陳述
，經本院合議庭裁定由受命法官獨任進行簡式審判程序後，聲請
改依協商程序而為判決，本院判決如下：
    主  文
甲○○施用第一級毒品，累犯，處有期徒刑拾壹月。又施用第二
級毒品，累犯，處有期徒刑柒月。應執行有期徒刑壹年肆月。
    事實及理由
一、本件被告所犯係死刑、無期徒刑或最輕本刑為3 年以上有期
    徒刑以外之罪，其於準備程序中就被訴事實為有罪之陳述，
    經本院告知簡式審判程序之旨，並聽取公訴人、被告及辯護
    人之意見後，爰依刑事訴訟法第273 條之1 第1 項規定合議
    裁定由受命法官獨任進行簡式審判程序。
二、甲○○前有違反廢止前麻醉藥品管理條例、竊盜、違反毒品
    危害防制條例等前科，其中於民國93年間因施用第一、二級
    毒品案件，經本院以94年度訴字第579 號判決分別判處有期
    徒刑8 月、6 月，定應執行有期徒刑1 年確定；於94年間另
    因竊盜案件，經本院以94年度易字第629 號判決判處有期徒
    刑1 年2 月確定；於95年間再因施用第一、二級毒品案件，
    經臺灣臺南地方法院（下稱臺南地院）以95年度訴字第99號
    判決分別判處有期徒刑11月、6 月，應執行有期徒刑1 年4
    月確定，並與上開竊盜案件，經臺南地院以96年度聲減字第
    1418號裁定減刑為有期徒刑5 月又15日、3 月、7 月，並定
    應執行有期徒刑1 年3 月確定，與上開施用毒品案件所判處
    應執行有期徒刑1 年部分接續執行，於96年12月29日執行完
    畢（於本案構成累犯）。
三、被告另曾於88年間因施用毒品案件，經本院以88年度毒聲字
    第4855號裁定送觀察勒戒後，認無繼續施用毒品之傾向，於
    88年9 月16日釋放出所，並由臺灣桃園地方法院檢察署檢察
    官於同日以88年度偵字第13390 號為不起訴處分而確定。又
    於89年間因施用毒品案件，經本院以89年度毒聲字第1451號
    裁定送觀察勒戒後，因認有繼續施用毒品之傾向，而經本院
    以89年度毒聲字第2086號裁定令入戒治處所施以強制戒治，
    嗣經本院以89年度毒聲字第5659號裁定停止戒治付保護管束
    ，於90年3 月22日保護管束期滿未經撤銷停止戒治而視為執
    行完畢，該次施用毒品犯行並經本院以89年度易字第855 號
    判決判處有期徒刑5 月確定。又於前述強制戒治執行完畢後
    5 年內之93年間因施用第一、二級毒品案件，經本院以94年
    度訴字第579 號判決判處應執行有期徒刑1 年確定。猶不知
    悛悔，明知海洛因、安非他命係業經公告列為毒品危害防制
    條例第2 條第2 項第1 款、第2 款之第一、二級毒品，不得
    非法持有、施用，竟分別基於施用第一級毒品海洛因與第二
    級毒品安非他命之犯意，於97年8 月3 日某時，在桃園縣中
    壢市○○里○○路○ 段20號住處內，分別施用第一級毒品海
    洛因、第二級毒品安非他命各1 次，嗣於97年8 月3 日16時
    30分許，在桃園縣觀音鄉○○村○○路桃園大圳旁往新屋鄉
    ○○村○○○○道路因另案為警查獲，經其同意採集尿液送
    驗後，始悉上情。案經桃園縣政府警察局楊梅分局報告臺灣
    桃園地方法院檢察署檢察官偵查後起訴。
四、證據名稱：
  (一)被告於本院準備程序中之自白。
  (二)台灣檢驗科技股份有限公司濫用藥物尿液檢驗報告暨桃園
      縣政府警察局楊梅分局被採尿人姓名編號對照表各1 份附
      卷可稽。
五、本件經檢察官與被告於審判外達成協商之合意且被告已認罪
    ，其合意內容為：就其施用第一級毒品部分，被告願受科刑
    範圍為有期徒刑11月，就其施用第二級毒品部分，被告願受
    科刑範圍為有期徒刑7 月，應執行有期徒刑1 年4 月。經查
    ，上開協商合意並無刑事訴訟法第455 條之4 第1 項所列情
    形之一，檢察官聲請改依協商程序而為判決，本院爰不經言
    詞辯論，於協商合意範圍內為協商判決，合予敘明。
六、應適用之法條：刑事訴訟法第273 條之1 第1 項、第455 條
    之4 第2 項、第455 條之8 ，毒品危害防制條例第10條第1
    項、第2 項，刑法第11條前段、第47條第1 項、第51條第5
    款。
七、本判決除有刑事訴訟法第455 條之4 第1 項第1 款、第2 款
    、第4 款、第6 款、第7 款所定情形之一，或違反同條第2
    項規定者外，不得上訴。
八、如不服本件判決，得自收受判決送達之日起10日內，向本院
    提出上訴書狀，上訴於第二審法院。
本案經檢察官潘怡華到庭執行職務。
中    華    民    國    98    年    2     月    26    日
                  刑事庭    法  官  徐  培  元
以上正本證明與原本無異。
如不服本判決應於收受判決後10日內向本院提出上訴書狀，並應
敘述具體理由。其未敘述上訴理由者，應於上訴期間屆滿後20日
內向本院補提理由書 (均須按他造當事人之人數附繕本)「 切勿
逕送上級法院」。
                            書記官  施  春  祝
中    華    民    國    98    年    2     月    26    日
附錄本件論罪科刑法條：
毒品危害防制條例第10條
施用第一級毒品者，處六月以上五年以下有期徒刑。
施用第二級毒品者，處三年以下有期徒刑。


司法院資訊處製作；財團法人民間司法改革基金會備份。
